臺灣臺中地方法院刑事判決
110年度易字第2086號
公  訴  人  臺灣臺中地方檢察署檢察官
被      告  董林淑如


輔  佐  人    
即被告之子  董昀翔  


上列被告因竊盜案件，經檢察官提起公訴（110年度偵字第21238
號），本院判決如下：
    主    文
董林淑如犯竊盜罪，處拘役貳拾日，如易科罰金，以新臺幣壹仟
元折算壹日。未扣案之犯罪所得綠色帆布提袋壹件沒收，於全部
或一部不能沒收或不宜執行沒收時，追徵其價額。
    犯罪事實
一、董林淑如意圖為自己不法之所有，基於竊盜之犯意，於民國
    110年4月17日14時41分許，在臺中市○區○○路00號「Bonny&R
    ead」飾品店內，徒手竊取由店長陳亞萱所管領放置於陳列
    架上展示之綠色帆布提袋1件（價值新臺幣239元）得手，並
    放入其隨身攜帶之手提袋內，未經結帳即行離去。嗣陳亞萱
    發覺上開陳列之展示商品遭竊，經調閱監視器後報警處理，
    為警循線查悉上情。
二、案經臺中市政府警察局第二分局報告臺灣臺中地方檢察署檢
    察官偵查起訴。 
    理    由
一、本案以下採為判決基礎之證據，其性質屬被告以外之人於審
    判外之陳述而屬傳聞證據者，檢察官、被告及其輔佐人均未
    於言詞辯論終結前爭執其證據能力或聲明異議，本院審酌上
    開傳聞證據作成時之情況，核無違法取證及證明力明顯過低
    之瑕疵，為證明犯罪事實所必要，亦認為以之作為證據為適
    當，依據刑事訴訟法第159條之5規定，應認該等證據均具有
    證據能力。至本判決以下所引用之非供述證據，均與本案事
    實具有自然關聯性，檢察官、被告及其輔佐人皆不爭執其證
    據能力，且無證據證明有何偽造、變造或公務員違法取得之
    情事，復經本院依法踐行調查證據程序，自得作為證據，而
    有證據能力。
二、訊據被告董林淑如矢口否認涉有竊盜犯行，辯稱：其於前揭
    時、地僅有自隨身攜帶之手提袋內拿出手帕擦臉，並未竊取
    上開飾品店內之展示品，且該件綠色帆布提袋無法放入其隨
    身攜帶之手提袋內云云。經查：
  ㈠上揭犯罪事實，業經證人即案發當時在臺中市○區○○路00號「
    Bonny&Read」飾品店擔任店長之陳亞萱於本院審理時具結證
    稱：其係於案發當日下午即發現放置於陳列架上之綠色帆布
    提袋1件不見，因該商品係擺放在店內之展示品，若顧客要
    購買會從倉庫拿出新品，其始察覺該展示商品不在陳列架上
    ，經尋找後確認失竊，便調閱監視器畫面並報警，監視錄影
    畫面顯示被告拿取物品之位置，即是該失竊之展示品擺放之
    位置等語明確(見本院卷第36至38頁)，且經本院當庭勘驗案
    發當時監視器錄影畫面，結果顯示：一名穿粉紅色上衣、白
    色長褲之成年女子持手提袋走入上開飾品店，駐足在商品陳
    列架前，右手拿取一深色物品放進手提袋內，先低頭以手在
    手提袋附近翻動，再抬頭觀察四周，隨即轉身離開店內等情
    ，核與證人陳亞萱證述情節相符，並有本院勘驗筆錄、監視
    器影像擷取畫面照片在卷可稽（見本院卷第34至35頁、第51
    至58頁，偵卷第35至38頁、第40至41頁），且被告亦不否認
    該監視器錄影畫面中之女子為其本人（見偵卷第26頁，本院
    卷第35頁），從而，依證人即案發當時之店長陳亞萱之證述
    內容及監視錄影畫面及照片等證據，足徵確係被告於上開時
    、地竊取擺放在上開飾品店內陳列架上綠色帆布提袋1件無
    誤。
  ㈡又該失竊之綠色帆布提袋1件係裝保溫杯用的提袋，大約是一
    個保溫杯的大小，且可折疊，此經證人陳亞萱證述在卷（見
    本院卷第39頁），該提袋之尺寸為11至18.5公分長、6.5公
    分寬、23公分高乙節，亦有與本案失竊之綠色帆布提袋相同
    商品之照片附卷可參（見偵卷第69至79頁），而被告自承案
    發當時隨身攜帶之手提袋經本院當庭勘驗並測量，尺寸
　　為35公分長、11公分寬、22公分高，足認並無被告所辯該件
    展示之綠色帆布提袋無法放入其隨身攜帶之手提袋內之情事
    ，灼然至明。
  ㈢綜上所述，被告前揭所辯核屬推諉避就之詞，不足採信。本
    案事證明確，被告竊盜犯行堪以認定，應予依法論科。
三、核被告所為，係犯刑法第320條第1項之竊盜罪。爰審酌被告
    不思循正常途徑獲取所需，恣意竊取他人財物，顯然漠視他
    人之財產法益，欠缺法紀觀念及自我控制能力，行為實非可
    取，兼衡其犯罪手段尚屬平和、所竊得之財物價值、犯罪所
    生損害、犯後否認犯行之態度，及其有多次竊盜前科之素行
    、自陳之教育程度、家庭經濟生活狀況（見本院卷第43頁）
    等一切情狀，量處如主文所示之刑，並諭知易科罰金之折算
    標準。
四、被告本案竊盜犯罪所得即綠色帆布提袋1件，未據扣案，亦
    未實際合法發還被害人，應依刑法第38之1條第1項前段、第
    3項之規定宣告沒收，於全部或一部不能沒收或不宜執行時
    ，追徵其價額。
據上論斷，應依刑事訴訟法第299條第1項前段，刑法第320條第1
項、第41條第1項前段、第38條之1第1項前段、第3項，刑法施行
法第1條之1第1項，判決如主文。
本案經檢察官吳錦龍提起公訴，檢察官藍獻榮到庭執行職務。
中　　華　　民　　國　110　　年　　12   　月　　30　　日
                  刑事第七庭    法　官   尚安雅
以上正本證明與原本無異。
如不服本判決應於收受送達後20日內向本院提出上訴書狀，並應
敘述具體理由；其未敘述上訴之理由者，應於上訴期間屆滿後20
日內向本院補提理由書（均須按他造當事人之人數附繕本）「切
勿逕送上級法院」。
告訴人或被害人如不服判決，應備理由具狀向檢察官請求上訴，
上訴期間之計算，以檢察官收受判決正本之日起算。
　                        　　　書記官   鐘麗芳
中　　華　　民　　國　　110 　年　　12　　月　　30　　日
附錄本案論罪科刑法條：
中華民國刑法第320條第1項
意圖為自己或第三人不法之所有，而竊取他人之動產者，為竊盜
罪，處5年以下有期徒刑、拘役或50萬元以下罰金。